【裁判字號】    99,交聲,272
【裁判日期】    990831
【裁判案由】    違反道路交通管理處罰條例聲明異議
【裁判全文】
臺灣桃園地方法院交通事件裁定         99年度交聲字第272號
原處分機關  交通部公路總局新竹區監理所中壢監理站
異  議  人
即受處分人  甲○○
上列受處分人因違反道路交通管理處罰條例案件，對於原處分機
關中華民國99年1 月26日所為之處分（原處分案號：壢監裁罰字
第裁53-DB0000000號）聲明異議，本院裁定如下：
    主  文
異議駁回。
    理  由
一、原處分意旨略以：異議人即受處分人甲○○（下稱異議人）
    於民國99年1 月24日凌晨3 時1 分許，駕駛車號9G-1012 號
    自用小客車，行經桃園縣平鎮市○○路與福隆路口，為桃園
    政府警察局平鎮分局員警測得其呼氣所含酒精濃度達每公升
    0.43毫克，有酒後駕車之事實而當場舉發，並填製桃園政府
    警察局桃警局交字第DB0000000 號舉發違反道路交通管理事
    件通知單，嗣經原處分機關於99年1 月26日以壢簡裁罰字第
    裁53-DB0000000號裁決書，認異議人違反道路交通管理處罰
    條例第35條第1 項第1 款之規定，並依道路交通管理事件統
    一裁罰基準表，處異議人罰鍰新臺幣（下同）34,500元，吊
    扣其駕駛執照12個月及施以道安講習等語。
二、聲明意義意旨略以：異議人當天確實有喝酒，但是伊係在車
    內飲用，且車子係停在路邊，伊飲酒完畢後，遂在車內睡覺
    ，之後警察敲伊的車窗把伊叫醒並實施酒精濃度測試，伊並
    無酒後駕車之行為云云。
三、按汽車駕駛人飲用酒類或其他類似物後，其吐氣所含酒精濃
    度超過每公升0.25毫克以上者，不得駕車；汽車駕駛人，駕
    駛汽車經測試檢定酒精濃度超過規定標準者，處新臺幣15,0
    00元以上60,000元以下罰鍰，並當場移置保管該汽車及吊扣
    其駕駛執照1 年，道路交通安全規則第114 條第2 款、道路
    交通管理處罰條例第35條第1 項第1 款分別定有明文。又汽
    車駕駛人，有道路交通管理處罰條例第35條第1 項規定之情
    形者，應接受道路交通安全講習，同條例第24條第1 項第2
    款亦有明定。
四、異議人雖辯稱如前開聲明異議意旨云云，惟證人即當日填單
    舉發本件違規之警員乙○○於本院調查時具結證稱：當時我
    是進行凌晨2 點到4 點的巡邏勤務，我跟同事經過平鎮市○
    ○路段時，我們就發現異議人的車子忽快忽慢，當時異議人
    的車子，是行駛在金陵路往龍潭方向，我們就跟著他的車子
    後面，一直到金陵路與福隆路口時，因為該處是岔路，我們
    就停車作警戒，當時異議人的車子停在路中間，沒有熄火，
    並且開大燈，所以我們就靠近他，我們用手電筒照他車內，
    發現異議人頭靠在方向盤上睡著了，我們就敲他車門，叫他
    起來，我們開他車門時，車內有很重的酒氣，我們先請他下
    車，但我們在他車上並沒有發現酒瓶，當時是尾牙的季節，
    我們請異議人出來後，我們就請同事帶酒測器來，在等待的
    過程中，異議人有請我們不要開他罰單，同事將酒測器帶來
    後，有先拿杯水給異議人漱口，再進行酒測等語甚詳，足認
    證人乙○○就本件舉發違規之過程，其證述連續且完整，無
    何明顯瑕疵或違背常情之處；復參以證人乙○○與異議人間
    ，無讎隙過節，且素不相識之情，亦據證人乙○○證述明確
    ，衡情證人應無設詞攀誣，虛構違規事實以陷害異議人之理
    ，況交通警員製單舉發違規行為，本質上係公務員依法執行
    職務之行為，如有枉法構陷或為不實記載之行為，亦須擔負
    嚴厲之刑事責任，是以證人乙○○之上開證詞，堪以採信。
    是異議人當時確有飲用酒類駕車之行為，經值勤員警攔檢並
    實施酒測等事實，足堪認定。異議人所辯，顯係事後卸責之
    詞。
五、綜上所述，原處分機關依道路交通管理處罰條例第35條第1
    項第1 款、道路交通管理事件統一裁罰基準表、同條例第24
    條第1 項第2 款規定施以道路交通安全講習處分，核無不合
    。本件聲明異議為無理由，應予駁回。
據上論斷，應依道路交通案件處理辦法第19條，裁定如主文。
中    華    民    國    99    年    8     月    31    日
                    臺灣桃園地方法院刑事第二庭
                              法  官  柯姿佐
以上正本證明與原本無異。
如不服本裁定，應於裁定送達後5 日內向本院提出抗告狀。
                              書記官  林舒涵
中    華    民    國    99    年    8     月    31    日

司法院資訊處製作；財團法人民間司法改革基金會備份。
